臺灣臺中地方法院刑事裁定
111年度聲字第953號
聲  請  人
即  被  告  林天祐

                    籍設臺中市○○區○○路0○00號（臺中○○○○○○○○○）


上列聲請人即被告因詐欺等案件（111年度金訴字第292號），聲
請具保停止羈押，本院裁定如下：
    主    文
聲請駁回。
    理    由
一、聲請意旨略以：聲請人即被告林天祐（下稱被告）於民國11
    1年1月24日下午2時30分，在臺中市中山路全家便利商店，
    被南投縣警察局集集分局警員出示警員證後，僅說被告涉及
    案件，即將被告強行逮捕，上車後再將被告手機扣押，一同
    帶到集集分局，警員再跟檢察官聲請拘票，而且拘票拘提時
    間為111年1月24日下午4時38分，被告非現行犯，逮捕必須
    出示拘票，拘票也不應後補，警察濫用公權力，程序違法等
    語。
二、按被告及得為其輔佐之人或辯護人，得隨時具保，向法院聲
    請停止羈押，刑事訴訟法第110條第1項定有明文。查本件係
    由被告聲請具保停止羈押，合於上開程序要件，先予敘明。
三、按羈押被告之目的，在於確保訴訟程式之進行、確保證據之
    存在、真實及確保刑罰之執行，而被告有無羈押之必要，及
    羈押後其原因是否仍然存在，有無繼續羈押之必要，應否延
    長羈押，均屬事實認定之問題，法院有依法認定裁量之職權
    ，自得就具體個案情節予以斟酌決定，如就客觀情事觀察，
    法院許可羈押之裁定在目的與手段間之衡量並無明顯違反比
    例原則情形，即無違法或不當可言，且關於羈押原因之判斷
    ，尚不適用訴訟上之嚴格證明原則，而應適用自由證明程式
    。復按羈押之目的，除在於確保刑事偵查、審判程序之完成
    外，另亦有刑事執行保全之目的（最高法院98年度台抗字第
    405號裁定意旨參照）。經查：
　㈠被告因涉犯參與犯罪組織、三人以上共同詐欺取財、一般洗
    錢等罪嫌，經檢察官提起公訴，經本院訊問後，被告坦承犯
    行，且有相關卷證可佐，足認被告犯罪嫌疑重大；被告前有
    多次經緝獲到案之紀錄，足認被告有逃亡之虞；被告前有盜
    刷偽造信用卡、提供自己帳戶予詐欺集團，於107、110年經
    判處詐欺取財、幫助詐欺取財罪刑之紀錄，竟再犯本案，其
    犯罪手法雖有不同，然本質上均屬詐欺取財犯罪，足認被告
    有反覆實施同一犯罪之虞。被告所涉詐欺取財、一般洗錢等
    犯行，對社會治安危害重大，經權衡公共利益與被告法益，
    認有羈押之必要，依刑事訴訟法第101條第1項第1款、第101
    條之1第1項第7款之規定，於111年2月24日予以羈押，此有
    本院訊問筆錄及押票在卷可憑（見本院卷第75-78、79-81頁
    ）。
　㈡聲請意旨雖執以前詞，惟查：現行刑事訴訟法採所謂的拘捕
    前置原則主義，主張必經合法之拘提逮捕程序，始得聲請羈
    押，否則羈押之聲請即不合法，此一原則乃由憲法第8條規
    定而來，因人民涉嫌犯罪，須先經拘捕程序，始有移送法院
    審查其拘捕是否合法及有無羈押之必要；惟審判中，無論是
    一般性之羈押或預防性之羈押，如經法官訊問後，認被告有
    重大之犯罪嫌疑及刑事訴訟法第101條第1項、第101條之1第
     1項之法定事由，暨有羈押之必要時，即得予以羈押。而本
    件係檢察官向本院起訴時，將羈押中之被告隨案解送至本院
    ，經本院訊問後，認符合羈押之要件，而當庭諭知羈押，此
    有臺灣臺中地方檢察署111年2月24日函、本院押票存卷可佐
    （見本院卷第7、79-81頁），是本件羈押並非偵查中檢察官
    聲請羈押之情形，被告指摘本件羈押有違上開拘捕前置原則
    ，顯有誤解，自無可採。
　㈢本院審酌被告刑事訴訟法第101條第1項第1款、第101條之1第
    1項第7款之羈押原因仍存在，被告復無刑事訴訟法第114條
    各款所定法定停止羈押之事由，又被告於本院準備程序中
    坦承全部犯行，經改依簡式審判程序審理後，業已辯論終結
    ，定於111年4月20日宣判，為確保本案後續上訴或執行程序
    之順利進行，本院認有繼續羈押被告之必要性。從而，本件
    聲請為無理由，應予駁回。
四、依刑事訴訟法第220條，裁定如主文。
中　　華　　民　　國　　111 　年　　4 　　月　　12　　日
                  刑事第十四庭  法  官  田雅心
以上正本證明與原本無異。
如不服本裁定，應於收受送達後5日內向本院提出抗告狀。（應
附繕本）
　　　　　　　　　　　　　　　　書記官   王嘉麒
中　　華　　民　　國　　111 　年　　4 　　月　　12　　日